# 代持股权的账务问题

提问人：学 习 的 Molly 时间：2021-03-19 13:10:00
A公司与B公司签订“委托投资协议”，B公司委托A公司代为投资一项信托计划的30%劣后级份额及其对应的权益，A公司按照B公司的指示行使代持股东权益。A公司收到B公司转入的 20 亿往来款，用于投资该信托计划。
问题：A公司收到B公司的股权投资款及A公司对信托计划投资分别如何进行账务处理？谢谢陈版主，也请各位大神帮忙

回答人：chenyiwei
如果该代持是有效的，且这部分劣后级份额对应的权益确实是归属B，A不享有，则A收到B的款项时确认为其他应付款，完成代投资时转销该项其他应付款，代持的权益不应确认为A的资产。如适当，附注中可能需要考虑对该事项作出适当的披露。